---
title: "Entrega 5"
author:
  - "Marcos Oliva"
  - "Hugo García"
date: 23/11/2023
format: html
embed-resources: true
lang: ES
---

```{r Setup, include=FALSE}
knitr::opts_chunk$set(echo=FALSE)
library(ggplot2)
library("factoextra")
library("ggfortify")
```

Creamos las lamdas:

```{r}
datos.acp=prcomp(datos, scale = TRUE)
lambdas=get_eigenvalue(datos.acp)
lambdas
```

Creamos el primer gráfico para ver los porcentajes:

```{r}
fviz_eig(datos.acp, addlabels = TRUE, ylim=c(0,100))
```

Observamos que entre las 3 primeras hacen el 74.6%

```{r}
fviz_pca_var(datos.acp, col.var = "contrib",
             repel = TRUE) 
```

Notamos que la agricultura se trata de la única variable que apunta en dirección contraria del resto.

```{r}
fviz_pca_biplot(datos.acp, repel = TRUE,
                col.var = "#2E9FDF", # color para las variables
                col.ind = "#696969"  # color para las observaciones
)
```

Remarcamos Yugoslavia y Turquía que destacan por su posición a la derecha. Esto es debido a que la industria agraria es la principal en estos paises.

```{r}
autoplot(datos.acp, data = datos,  
         loadings = TRUE,
         loadings.label = TRUE)

```
