---
title: "Entrega 5"
author:
  - "Marcos Oliva"
  - "Hugo García"
date: 23/11/2023
format: html
embed-resources: true
lang: ES
---

```{r Setup, include=FALSE}
knitr::opts_chunk$set(echo=FALSE)
library(ggplot2)
library("factoextra")
library("ggfortify")
```

Creamos las lamdas:

```{r}
datos.acp=prcomp(datos, scale = TRUE)
lambdas=get_eigenvalue(datos.acp)
lambdas
```

Creamos el primer gráfico para ver los porcentajes:

```{r}
fviz_eig(datos.acp, addlabels = TRUE, ylim=c(0,100))
```

Observamos que entre las 3 primeras hacen el 74.6% es por esto que hemos decidido hacer el estudio sobre las tres primeras componentes principales

```{r}
fviz_pca_var(datos.acp, col.var = "contrib",
             repel = TRUE) 
```

Notamos que la agricultura se trata de la única variable con una alta dimensión pricipal 1 debido a la longitud y posición de la flecha. Mientras que la minería y las finanzas tienen una una dimensión principal baja. El resto de variables son semejantes en cuanto a su valor negativo de la variable principal 1.

En cuanto a la dimensión principal 2 observamos que todas las variables están distribuidas de cierta manera uniforme siendo las finanzas la variable con el valor más negativo y la minería con el más alto

```{r}
fviz_pca_biplot(datos.acp, repel = TRUE,
                col.var = "#2E9FDF", # color para las variables
                col.ind = "#696969"  # color para las observaciones
)
```

Observamos una gran acumulación de los paises nórdico y del norte de europa con dimensiónes principales 1 y 2 negativas, mientras que los paises del este de europa tienen dimensión principal 2 positiva y una dimensión 1 más cercana a 0.

Los paises del sur de Europa están caracterizados por su cercaní al 0 en ambas dimensiones principales. por último remarcamos Yugoslavia y Turquía que destacan por su posición a la derecha. Esto es debido a que la industria agraria es la principal en estos países.

```{}
```
