---
title: "Entrega 5"
author:
  - "Marcos Oliva"
  - "Hugo García"
date: 23/11/2023
format: html
embed-resources: true
lang: ES
---

```{r Setup, include=FALSE}
knitr::opts_chunk$set(echo=FALSE)
library(ggplot2)
library("factoextra")
library("ggfortify")
```

Creamos las lamdas:

```{r}
datos.acp=prcomp(datos, scale = TRUE)
lambdas=get_eigenvalue(datos.acp)
lambdas
```

Creamos el primer gráfico para ver los porcentajes:

```{r}
fviz_eig(datos.acp, addlabels = TRUE, ylim=c(0,100))
```

Observamos que entre las 3 primeras hacen el 74.6% es por esto que hemos decidido hacer el estudio sobre las tres primeras componentes principales

```{r}
fviz_pca_var(datos.acp, col.var = "contrib",
             repel = TRUE) 
```

Notamos que la agricultura se trata de la única variable con una alta dimensión pricipal 1 debido a la longitud y posición de la flecha. Mientras que la minería y las finanzas tienen una una dimensión principal baja. El resto de variables son semejantes en cuanto a su valor negativo de la variable principal 1.

En cuanto a la dimensión principal 2 observamos que todas las variables están distribuidas de cierta manera uniforme siendo las finanzas la variable con el valor más negativo y la minería con el más alto

```{r}
fviz_pca_biplot(datos.acp, repel = TRUE,
                col.var = "#2E9FDF", # color para las variables
                col.ind = "#696969"  # color para las observaciones
)
```

Observamos una gran acumulación de los paises nórdico y del norte de europa con dimensiónes principales 1 y 2 negativas, mientras que los paises del este de europa tienen dimensión principal 2 positiva y una dimensión 1 más cercana a 0.

Los paises del sur de Europa están caracterizados por su cercaní al 0 en ambas dimensiones principales. por último remarcamos Yugoslavia y Turquía que destacan por su posición a la derecha. Esto es debido a que la industria agraria es la principal en estos países.

Realizamos ahora el estudio de las componentes 1 y 3:

```{r}
fviz_pca_var(datos.acp, col.var = "contrib", axes = c(1, 3),
             gradient.cols = c("#00AFBB", "#E7B800", "#FC4E07"),
             repel = TRUE)


fviz_pca_biplot(datos.acp, repel = TRUE, axes = c(1, 3),
                col.var = "#Fc4E07", # color para las variables
                col.ind = "#EEEEEE"  # color para las observaciones
) + theme_dark()

```

Observamos que en cuanto a la dimensión principal 3 los datos están más centrados que respecto a las otras dos dimensiones. Transporte y Comunicaciones junto con Servicios sociales y personales encabezan en valor positivo de Dimensión 3 mientras que finanzas y sumisnistro eléctrico cuentan con el valor más negativo.

No parece haber ninguna correlación clara entre la distribución de paises. la excepción es Yugoslavia con un valor muy negativo.

Continuaremos con el gráfico de las dimensiones 2 y 3:

```{r}
#2,3
fviz_pca_var(datos.acp, col.var = "contrib", axes = c(2, 3),
             gradient.cols = c("#00AFBB", "#E7B800", "#FC4E07"),
             repel = TRUE)

fviz_pca_biplot(datos.acp, repel = TRUE, axes = c(2, 3),
                col.var = "#Fc4E07", # color para las variables
                col.ind = "#EEEEEE"  # color para las observaciones
) + theme_dark()


```

En estos gráficos nos encontramos lo mismo comentado en los gráficos anteriores. en cuanto a la dimensión 2 en los paises del norte de Europa es negativa, en Europa central y sur es cercana a 0 y en Europa del este positiva. Y ninguna correlación clara entre paises en cuanto a la dimensión 3

```{r}
datos2 = datos %>% arrange(Agr) %>% .[1:24,]
datos2.acp=prcomp(datos2, scale = TRUE)
fviz_eig(datos2.acp, addlabels = TRUE, ylim=c(0,100))

fviz_pca_var(datos2.acp, col.var = "contrib",
             gradient.cols = c("#00AFBB", "#E7B800", "#FC4E07"),
             repel = TRUE)

fviz_pca_biplot(datos2.acp, repel = TRUE,
                col.var = "#Fc4E07", # color para las variables
                col.ind = "#EEEEEE"  # color para las observaciones
) + theme_dark()
```
